Inventaris van de archieven van het Departement van Ontvangsten, Administraties der Belastingen en der Posterijen, 1819-1830
Nationaal Archief, Den Haag
Departement van Ontvangsten: Verbalen G
Financiën / Verbalen G, 1819-1830
1813-1840
F28056
218.90 meter; 1815 inventarisnummers.
normale geschreven, getypte en gedrukte documenten, geen bijzondere handschriften
Nationaal Archief, Den Haag
Departement van Ontvangsten, Administratie der Directe Belastingen, In- en Uitgaande Rechten en Accijnsen;
Departement van Ontvangsten, Administratie der Registratie en Loterijen;
Departement van Ontvangsten, Administratie van de Registratie, het Kadaster en der Loterijen;
Generale Directie der In- en Uitgaande Rechten en Indirecte Belastingen;
Generale Directie der Ontvangsten
Het archief over de jaren 1819-1823 betreft de administraties van de In- en uitgaande rechten en van de Indirecte belastingen. Het archief over de jaren 1824-1830 betreft de (chronologisch geordende) verbalen van alle deeladministraties van het departement van Ontvangsten: de belastingen, de registratie en successie en de posterijen. Daarnaast bevat het archief onder meer een serie traktementsregisters van belastingambtenaren en registers van comptabele ambtenaren voor wie borgtochten moesten worden gesteld.
Archiefvorming
Geschiedenis van de archiefvormer
Zie voor een uitgebreide beschrijving van de geschiedenis van de archiefvormer de algemene inleiding 2.08.01.00.
Departement van ontvangsten en voorgangers: archieven 1813-1830
NB. nrs. tussen (): samen met andere administraties
algemene organen:
Raad v.Administratie:
verbalen/index 1821-3-1824 H 20-30
Raad v.Ontvangsten:
verbalen/ag/index 4-1824-1830 H 31-108
deel-administraties:
- directe belastingen:
verbaal 1814-7-1819;8-1819-1823 B 1-124; B 125-190
verbaal 4-1824-1830 (G 604-681)
indices 1819-1823; 1824-1830 B 197-199; (G 1538-1589)
klappers 1814-1823; 1824-1830 B 193-196, 200-202; G 1596-1600
agendas 1813-1815, 1819 B 191-192, 203-205
agendas 1819-1823; 1824-1830 in verbaal (min); (G 481-603)
varia 1814-1821 B 206-217
- in/uitgaande rechten (conv. en lic):
verbaal 1813-6-1819 F 1-420
verbaal (Centraal Bureau) 3-1818-6-1819 H 1-19
verbaal 7-1819-3-1824 (G 1-480, G 728-1506)
verbaal 4-1824-1830 (G 604-681)
indices 1814-6-1819 F 421-433
indices 7-1819-1830 (G 1514-1589)
klappers 1813-1819; 1819-1830 F 434-437; (G 1590-1598)
agendas 1813-3-1824; 4-1824-1830 in verbaal (min); (G 481-603)
varia 1814-1826 F 438-466
- indirecte belastingen:
verbaal 1815-6-1819 E 1-476
verbaal 7-1819-3-1824 (G 1-480, G 728-1506)
verbaal 4-1824-1830 (G 604-681)
indices 1815-6-1819 E 477-488
indices 7-1819-1830 (G 1514-1589)
klappers 1815-1819; 1819-1830 E 489; (G 1590-1598)
agendas 1815-3-1824; 4-1824-1830 in verbaal (min); (G 481-603)
varia 1814-1824 E 490-498
- registratie:
verbaal 1816-1823; 1824-1830 D 1-130; G 682-717
indices - -; 1824-1830 G 1642-1668
klappers 1814-1816; 1823-1830 D 131-132; (G 1670-1674-..)
agendas 1814-1823; 1824-1830 in verbaal (min); G 1638-1641 en (G 481-603)
varia 1813-1830 D 133-137
- posterijen:
verbaal 1813-1823; 4-1824-1830 C 1-194; G 718-723
indices 1814-1823; 1824-1830 C 195-197; G 1614-1621
klappers 1814-1823; 1824-1830 C 198-201; G 1622-1625
agendas 1814-1823; 1824-1830 in verbaal (min); G 1604-1612 en (G 481-603)
varia ca.1800-1829 C 202-251
Geschiedenis van het archiefbeheer
De verwerving van het archief
2.08
Aanwijzingen voor de gebruiker
Openbaarheidsbeperkingen
Volledig openbaar.
Materiële beperkingen
Andere toegang
Op de salarisregisters van de ambtenaren der belastingen (inventarisnummers 1694-1712) is een digitale index beschikbaar (oud nr. 2.08.02).
Op de registers van comptabele ambtenaren die een waarborgsom dienden te betalen (inventarisnummers 1793-1813) is een digitale index beschikbaar (oud nr. 2.08.03).
Op het personeelsregister van de afdeling Registratie (inventarisnummers 1815-1816) is een digitale index beschikbaar (oud nr. 2.08.04).
Aanvraaginstructie
Openbare archiefstukken kunnen online worden aangevraagd en gereserveerd. U kunt dit ook via de terminals in de studiezaal van het Nationaal Archief doen. Om te kunnen reserveren dient u de volgende stappen te volgen:
U maakt een profiel aan op www.gahetna.nl, en logt vervolgens in
Via de archiefinventaris (alleen de beschrijvingen met rode nummers) selecteert u het gewenste archiefstuk door op de knop 'Reserveren' te klikken
In het volgende scherm geeft u aan op welke dag u het archiefstuk wilt inzien
Indien u zich bevindt in de studiezaal en een tafelnummer heeft ontvangen kunt u dit nummer vermelden. Als u geen tafelnummer heeft kunt u tafelnummer 777 laten staan
Vervolgens bevestigt u uw reservering door deze te versturen.
Verwant materiaal
Beschikbaarheid van kopieën
Beschrijving van de series en archiefbestanddelen
- Departement van In- en Uitgaande rechten, waaronder Indirecte Belastingen, 1819 - 1824, I
  - Verbalen, nrs. 1-480, I.1
    - Verbaal, 1819; 1-41
      - 1 - 6 juli, 1
      - 7 - 11 juli, 2
      - 12 - 14 juli, 3
      - 15 - 19 juli, 4
      - 20 - 23 juli, 5
      - 24 - 27 juli, 6
      - 28 - 31 juli, 7
      - 2 - 5 aug., 8
      - 6 - 10 aug., 9
      - 11 - 14 aug., 10
      - 15 - 18 aug., 11
      - 19 - 23 aug., 12
      - 24 - 26 aug., 13
      - 27 - 29 aug., 14
      - 30 - 31 aug., 15
      - 1 - 6 sept., 16
      - 7 - 10 sept., 17
      - 11 - 14 sept., 18
      - 15 - 17 sept., 19
      - 18 - 22 sept., 20
      - 23 - 27 sept., 21
      - 28 - 30 sept., 22
      - 1 - 5 okt., 23
      - 6 - 10 okt., 24
      - 11 - 15 okt., 25
      - 16 - 20 okt., 26
      - 21 - 26 okt., 27
      - 27 - 30 okt., 28
      - 1 - 5 nov., 29
      - 6 - 11 nov., 30
      - 12 - 17 nov., 31
      - 18 - 21 nov., 32
      - 22 - 25 nov., 33
      - 26 - 30 nov., 34
      - 1 - 5 dec., 35
      - 6 - 9 dec., 36
      - 10 - 15 dec., 37
      - 16 - 21 dec., 38
      - 22 - 26 dec., 39
      - 27 - 29 dec., 40
      - 30 - 31 dec., 41
    - Verbaal., 1820; 42-120
      - 1 - 6 jan., 42
      - 7 - 12 jan., 43
      - 13 - 18 jan., 44
      - 19 - 21 jan., 45
      - 22 - 26 jan., 46
      - 27 - 31 jan., 47
      - 1 - 4 febr., 48
      - 5 - 10 febr., 49
      - 11 - 17 febr., 50
      - 18 - 24 febr., 51
      - 25 - 29 febr., 52
      - 1 - 5 mrt., 53
      - 6 - 9 mrt., 54
      - 10 - 15 mrt., 55
      - 16 - 19 mrt., 56
      - 20 -23 mrt., 57
      - 24 - 29 mrt., 58
      - 30 - 31 mrt., 59
      - 1 - 5 apr., 60
      - 6 - 11 apr., 61
      - 12 - 16 apr., 62
      - 17 - 20 apr., 63
      - 21 - 24 apr., 64
      - 25 - 29 apr., 65
      - 1 - 3 mei, 66
      - 4 - 9 mei, 67
      - 10 - 14 mei, 68
      - 15 - 19 mei, 69
      - 20 - 25 mei, 70
      - 26 - 31 mei, 71
      - 1 - 5 juni, 72
      - 6 - 8 juni, 73
      - 9 - 14 juni, 74
      - 15 - 20 juni, 75
      - 21 - 22 juni, 76
      - 23 - 28 juni, 77
      - 29 - 30 juni, 78
      - 1 - 5 juli, 79
      - 6 - 10 juli, 80
      - 11 - 13 juli, 81
      - 14 - 19 juli, 82
      - 20 - 24 juli, 83
      - 25 - 27 juli, 84
      - 28 - 31 juli, 85
      - 1 - 4 aug., 86
      - 5 - 9 aug., 87
      - 10 - 14 aug., 88
      - 15 - 18 aug., 89
      - 19 - 23 aug., 90
      - 24 - 29 aug., 91
      - 30 - 31 aug., 92
      - 1 - 6 sept., 93
      - 7 sept., 94
      - 8 - 13 sept., 95
      - 14 sept., 96
      - 15 - 20 sept., 97
      - 21 sept., 98
      - 22 - 27 sept., 99
      - 28 - 30 sept, 100
      - 1 - 4 okt., 101
      - 5 - 8 okt., 102
      - 9 - 12 okt., 103
      - 13 - 18 okt., 104
      - 19 - 20 okt., 105
      - 21 - 23 okt., 106
      - 24 - 25 okt., 107
      - 26 - 31 okt., 108
      - 1 - 2 nov., 109
      - 3 - 8 nov., 110
      - 9 - 13 nov., 111
      - 14 - 19 nov., 112
      - 20 - 24 nov., 113
      - 25 - 29 nov., 114
      - 30 nov., 115
      - 1 - 7 dec., 116
      - 8 - 13 dec., 117
      - 14 - 20 dec., 118
      - 21 - 26 dec., 119
      - 27 - 31 dec., 120
    - Verbaal, 1821; 121-206
      - 1 - 5 jan., 121
      - 6 - 11 jan., 122
      - 12 - 18 jan., 123
      - 19 - 24 jan., 124
      - 25 - 31 jan., 125
      - 1 - 4 febr., 126
      - 5 - 8 febr., 127
      - 9 - 12 febr., 128
      - 13 - 15 febr., 129
      - 16 - 19 febr., 130
      - 20 - 22 febr., 131
      - 23 - 28 febr., 132
      - 1 - 4 mrt., 133
      - 5 - 8 mrt., 134
      - 9 - 14 mrt., 135
      - 15 - 19 mrt., 136
      - 20 - 22 mrt., 137
      - 23 - 27 mrt., 138
      - 28 - 31 mrt., 139
      - 1 - 4 apr., 140
      - 5 - 7 apr., 141
      - 8 - 11 apr., 142
      - ., 143; 12 - 13 apr.
      - 14 - 18 apr., 144
      - 19 - 22 apr., 145
      - 23 - 26 apr., 146
      - 27 - 30 apr., 147
      - 1 - 3 mei, 148
      - 4 - 8 mei, 149
      - 9 - 10 mei, 150
      - 11 - 16 mei, 151
      - 17 - 22 mei, 152
      - 23 - 24 mei, 153
      - 25 - 29 mei, 154
      - 30 - 31 mei, 155
      - 1 - 6 juni, 156
      - 7 - 10 juni, 157
      - 11 - 14 juni, 158
      - 15 - 20 juni, 159
      - 21 - 23 juni, 160
      - 24 - 27 juni, 161
      - 28 - 30 juni, 162
      - 1 - 4 juli, 163
      - 5 - 6 juli, 164
      - 7 - 11 juli, 165
      - 12 - 14 juli, 166
      - 15 - 19 juli, 167
      - 20 - 25 juli, 168
      - 26 - 31 juli, 169
      - 1 - 2 aug., 170
      - 3 - 7 aug., 171
      - 8 - 9 aug., 172
      - 10 - 14 aug., 173
      - 15 - 16 aug., 174
      - 17 - 22 aug., 175
      - 23 - 28 aug., 176
      - 29 aug., 177
      - 30 - 31 aug., 178
      - 1 - 5 sept., 179
      - 6 - 7 sept., 180
      - 8 - 12 sept., 181
      - 13 - 14 sept., 182
      - 15 - 20 sept., 183
      - 21 - 27 sept., 184
      - 28 - 30 sept., 185
      - 1 - 3 okt., 186
      - 4 - 5 okt., 187
      - 6 - 11 okt., 188
      - 12 - 17 okt., 189
      - 18 - 21 okt., 190
      - 22 - 25 okt., 191
      - 26 - 31 okt., 192
      - 1 - 2 nov., 193
      - 3 - 7 nov., 194
      - 8 - 13 nov., 195
      - 14 - 18 nov., 196
      - 19 - 23 nov., 197
      - 24 - 28 nov., 198
      - 29 - 30 nov., 199
      - 1 - 5 dec., 200
      - 6 - 9 dec., 201
      - 10 - 13 dec., 202
      - 14 - 18 dec., 203
      - 19 - 20 dec., 204
      - 21 - 26 dec., 205
      - 27 - 31 dec., 206
    - Verbaal, 1822; 207-304
      - 1 - 4 jan., 207
      - 5 - 9 jan., 208
      - 10 - 14 jan., 209
      - 15 - 17 jan., 210
      - 18 - 23 jan., 211
      - 24 - 26 jan., 212
      - 27 - 31 jan., 213
      - 1 - 6 febr., 214
      - 7 - 10 febr., 215
      - 11 - 14 febr., 216
      - 15 - 19 febr., 217
      - 20 - 21 febr., 218
      - 22 - 26 febr., 219
      - 27 - 28 febr., 220
      - 1 - 4 mrt., 221
      - 5 - 7 mrt., 222
      - 8 - 13 mrt., 223
      - 15 - 15 mrt, 224
      - 16 - 20 mrt., 225
      - 21 - 22 mrt., 226
      - 23 - 27 mrt., 227
      - 28 - 31 mrt., 228
      - 1 - 4 apr., 229
      - 5 - 10 apr., 230
      - 11 - 14 apr., 231
      - 15 - 17 apr., 232
      - 18 - 19 apr., 233
      - 20 - 24 apr., 234
      - 25 - 30 apr., 235
      - 1 - 2 mei, 236
      - 3 - 8 mei, 237
      - 9 - 13 mei, 238
      - 14 - 16 mei, 239
      - 17 - 22 mei, 240
      - 23 - 24 mei, 241
      - 25 - 29 mei, 242
      - 30 - 31 mei, 243
      - 1 - 4 juni, 244
      - 5 - 6 juni, 245
      - 7 - 12 juni, 246
      - 13 - 14 juni, 247
      - 15 - 19 juni, 248
      - 20 - 21 juni, 249
      - 22 - 26 juni, 250
      - 27 - 30 juni, 251
      - 1 - 4 juli, 252
      - 5 - 10 juli, 253
      - 11 - 12 juli, 254
      - 13 - 17 juli, 255
      - 18 - 19 juli, 256
      - 20 - 23 juli, 257
      - 24 - 25 juli, 258
      - 26 - 31 juli, 259
      - 1 - 2 aug., 260
      - 3 - 7 aug., 261
      - 8 - 9 aug., 262
      - 10 - 14 aug., 263
      - 15 - 16 aug., 264
      - 17 - 21 aug., 265
      - 22 - 23 aug., 266
      - 24 - 28 aug., 267
      - 29 - 31 aug., 268
      - 1 - 4 sept., 269
      - 5 - 8 sept., 270
      - 9 - 11 sept., 271
      - 12 sept., 272
      - 13 - 17 sept., 273
      - 18 - 19 sept., 274
      - 20 - 24 sept., 275
      - 25 - 26 sept., 276
      - 27 - 30 sept., 277
      - 1 - 3 okt., 278
      - 4 - 8 okt., 279
      - 9 - 11 okt., 280
      - 12 - 16 okt., 281
      - 17 okt., 282
      - 18 - 21 okt., 283
      - 22 - 24 okt., 284
      - 25 - 29 okt., 285
      - 30 - 31 okt., 286
      - 1 - 6 nov., 287
      - 7 - 8 nov., 288
      - 9 - 13 nov., 289
      - 14 - 15 nov., 290
      - 16 - 20 nov., 291
      - 21 - 22 nov., 292
      - 23 - 27 nov., 293
      - 28 - 30 nov., 294
      - 1 - 4 dec., 295
      - 5 - 7 dec., 296
      - 8 - 11 dec., 297
      - 12 - 13 dec., 298
      - 14 - 18 dec., 299
      - 19 dec., 300
      - 20 - 24 dec., 301
      - 25 - 26 dec., 302
      - 27 dec., 303
      - 28 - 31 dec., 304
    - Verbaal, 1823; 305-439
      - 1 - 3 jan., 305
      - 4 - 8 jan., 306
      - 9 - 10 jan., 307
      - 11 - 14 jan., 308
      - 15 - 16 jan., 309
      - 17 - 20 jan., 310
      - 21 - 23 jan., 311
      - 24 - 27 jan., 312
      - 28 - 31 jan., 313
      - 1 - 5 febr., 314
      - 6 - 9 febr., 315
      - 10 - 11 febr., 316
      - 12 febr., 317
      - 13 - 16 febr., 318
      - 17 - 19 febr., 319
      - 20 - 23 febr., 320
      - 24 - 26 febr., 321
      - 27 - 28 febr., 322
      - 1 - 5 mrt., 323
      - 6 - 7 mrt., 324
      - 8 - 12 mrt., 325
      - 13 mrt., 326
      - 17 - 16 mrt., 327
      - 17 - 19 mrt., 328
      - 20 mrt., 329
      - 21 - 23 mrt., 330
      - 24 - 26 mrt., 331
      - 27 - 28 mrt., 332
      - 29 - 31 mrt., 333
      - 1 - 3 apr., 334
      - 4 - 6 apr., 335
      - 7 - 9 apr., 336
      - 10 - 11 apr., 337
      - 12 - 16 apr., 338
      - 17 - 20 apr., 339
      - 21 - 23 apr., 340
      - 24 apr., 341
      - 25 - 27 apr., 342
      - 28 - 30 apr., 343
      - 1 mei, 344
      - 2 - 4 mei, 345
      - 5 - 7 mei, 346
      - 8 mei, 347
      - 9 - 13 mei, 348
      - 14 - 15 mei, 349
      - 16 - 21 mei, 350
      - 22 mei, 351
      - 23 - 25 mei, 352
      - 26 - 28 mei, 353
      - 29 - 31 mei, 354
      - 1 - 4 juni, 355
      - 5 juni, 356
      - 6 -11 juni, 357
      - 12 juni, 358
      - 13 - 16 juni, 359
      - 17 - 19 juni. nrs. 1 - 405 agenda 1823., 360
      - 19 juni nrs. 406 - 6081, 361
      - 20 - 24 juni, 362
      - 25 juni, 363
      - 26 juni, 364
      - 27 - 30 juni, 365
      - 1 - 2 juli, 366
      - 3 juli, 367
      - 4 - 6 juli, 368
      - 7 - 9 juli, 369
      - 10 juli, 370
      - 11 - 13 juli, 371
      - 14 - 16 juli, 372
      - 17 juli. nrs. 1 - 109, 373
      - 17 juli. nrs. 100 - 442, 374
      - 18 - 22 juli, 375
      - 23 juli, 376
      - 24 - 27 juli, 377
      - 28 - 30 juli, 378
      - 31 juli. nrs. 1 - 150, 379
      - 31 juli. nrs. 51 - 197, 380
      - 1 - 4 aug, 381
      - 5 - 7 aug., 382
      - 8 - 11 aug., 383
      - 12 - 14 aug. nrs. 1 - 149, 384
      - 14 aug. nrs. 150 - 380, 385
      - 15 - 17 aug., 386
      - 18 - 20 aug., 387
      - 21 aug. nrs. 1 - 300, 388
      - 21 aug. nrs. 301 - 513, 389
      - 22 - 25 aug., 390
      - 36 - 27 aug., 391
      - 28 aug. nrs. 1 - 300, 392
      - 28 aug. nrs. 301 - 475, 393
      - 29 - 31 aug., 394
      - 1 - 3 sept., 395
      - 4 sept. nrs. 1 - 214, 396
      - 4 sept. nrs. 215 - 373, 397
      - 5 sept., 398
      - 6 sept., 399
      - 7 - 10 sept., 400
      - 11 sept. nrs. 1 - 164, 401
      - 11 sept. nrs. 265 - 469, 402
      - 12 - 14 sept., 403
      - 15 sept., 404
      - 16 - 17 sept., 405
      - 18 - 20 sept., 406
      - 21 - 23 sept., 407
      - 24 sept., 408
      - 25 - 26 sept., 409
      - 27 - 30 sept., 410
      - 1 - 4 okt., 411
      - 5 - 8 okt., 412
      - 9 - 12 okt., 413
      - 13 - 15 okt., 414
      - 16 - 19 okt., 415
      - 20 - 22 okt., 416
      - 23 - 26 okt., 417
      - 27 - 29 okt., 418
      - 30 - 31 okt., 419
      - 1 - 4 nov., 420
      - 5 - 6 nov., 421
      - 7 - 9 nov., 422
      - 10 - 11 nov., 423
      - 12 nov., 424
      - 13 - 16 nov., 425
      - 17 - 19 nov., 426
      - 20 - 23 nov., 427
      - 24 - 26 nov., 428
      - 27 - 30 nov., 429
      - 1 - 3 dec., 430
      - 4 - 7 dec., 431
      - 8 - 10 dec., 432
      - 11 - 15 dec., 433
      - 16 - 18 dec., 434
      - 19 - 22 dec., 435
      - 23 - 25 dec., 436
      - 26 - 29 dec., 437
      - 30 - 31 dec. nrs. 1 - 269, 438
      - 31 dec. nrs. 272 - 475, 439
    - Verbaal, 1824; 440-480
      - 1 - 5 jan., 440
      - 6 - 8 jan., 441
      - 9 - 12 jan., 442
      - 13 - 15 jan., 443
      - 16 - 18 jan., 444
      - 19 - 20 jan., 445
      - 21 - 22 jan., 446
      - 23 jan., 447
      - 24 - 26 jan., 448
      - 27 - 28 jan., 449
      - 29 - 30 jan., 450
      - 31 jan., 451
      - 1 - 2 febr., 452
      - 3 - 4 febr., 453
      - 5 - 8 febr., 454
      - 9 febr., 455
      - 10 - 12 febr., 456
      - 13 - 15 febr., 457
      - 16 - 17 febr., 458
      - 18 - 19 febr., 459
      - 20 - 22 febr., 460
      - 23 - 24 febr., 461
      - 25 - 26 febr., 462
      - 27 - 29 febr., 463
      - 1 - 2 mrt., 464
      - 3 - 4 mrt., 465
      - 5 - 8 mrt., 466
      - 9 - 10 mrt., 467
      - 11 - 12 mrt., 468
      - 13 - 14 mrt., 469
      - 15 mrt., 470
      - 16 - 17 mrt., 471
      - 18 - 19 mrt., 472
      - 20 - 22 mrt., 473
      - 23 - 25 mrt., 474
      - 26 - 27 mrt., 475
      - 28 - 30 mrt., 476
      - 31 mrt. nrs. 1 - 200, 477
      - 31 mrt. nrs. 201 - 400, 478
      - 31 mrt. nrs. 401 - 600, 479
      - 31 mrt. nrs. 601 - 800, 480
  - Bijlagen, nrs. 728-1506, I.2
    - Bijlagen, 1819; 728-797
      - 1 - 190, 728
      - 191 - 250, 729
      - 251 - 425, 730
      - 426 - 600, 731
      - 601 - 900, 732
      - 901 - 1.100, 733
      - 1.101 - 1.300, 734
      - 1.301 - 1.500, 735
      - 1.501 - 1.800, 736
      - 1.801 - 2.000, 737
      - 2.001 - 2.126, 738
      - 2.127 - 2.135, 739
      - 2.136 - 2.200, 740
      - 2.201 - 2.350, 741
      - 2.351 - 2.450, 742
      - 2.451 - 2.575, 743
      - 2.576 - 2.750, 744
      - 2.751 - 2.950, 745
      - 2.951 - 3000, 746
      - 3001 - 3.150, 747
      - 3.151 - 3.300, 748
      - 3.301 - 3.400, 749
      - 3.401 - 3.550, 750
      - 3.551 - 3.700, 751
      - 3.701 - 3.800, 752
      - 3.801 - 3.878, 753
      - 3.879, 754
      - 3.880 - 3.950, 755
      - 3.951 - 4.050, 756
      - 4.051 - 4.200, 757
      - 4.201 - 4.350, 758
      - 4.351 - 4.500, 759
      - 4.501 - 4.650, 760
      - 4.651 - 4.800, 761
      - 4.801 - 4.930, 762
      - 4.931, 763
      - 4.932 - 5.100, 764
      - 5.101 - 5.250, 765
      - 5.251 - 5.400, 766
      - 5.401 - 5.500, 767
      - 5.501 - 5.615, 768
      - 5.616 - 5.700, 769
      - 5.701 - 5.850, 770
      - 5.851 - 5.950, 771
      - 5.951 - 6.100, 772
      - 6.101 - 6.250, 773
      - 6.251 - 6.400, 774
      - 6.401 - 6.455, 775
      - 6.456 - 6.600, 776
      - 6.601 - 6.625, 777
      - 6.626 - 6.750, 778
      - 6.751 - 6.900, 779
      - 6.901 - 7.000, 780
      - 7.001 - 7.100, 781
      - 7.101 - 7.250, 782
      - 7.251 - 7.350, 783
      - 7.351 - 7.450, 784
      - 7.451 - 7.600, 785
      - 7.601 - 7.610, 786
      - 7.611 - 7.800, 787
      - 7.801 - 7.950, 788
      - 7.951 - 8.100, 789
      - 8.101 - 8.250, 790
      - 8.251 - 8.325, 791
      - 8.326 - 8.450, 792
      - 8.451 - 8.550, 793
      - 8.551 - 8.700, 794
      - 8.701 - 8.850, 795
      - 8.851 - 8.950, 796
      - 8.951 - 9.069, 797
    - Bijlagen, 1820; 798-928
      - 1 - 150, 798
      - 151 - 250, 799
      - 251 - 400, 800
      - 401 - 500, 801
      - 501 - 600, 802
      - 601 - 750, 803
      - 751 - 900, 804
      - 901 - 1.050, 805
      - 1.051 - 1.200, 806
      - 1.201 - 1.350, 807
      - 1.351 - 1.525, 808
      - 1.526 - 1.650, 809
      - 1.651 - 1.800, 810
      - 1.801 - 1.950, 811
      - 1.951 - 2.050, 812
      - 2.051 - 2.150, 813
      - 2.151 - 2.300, 814
      - 2.301 - 2.400, 815
      - 2.401 - 2.550, 816
      - 2.551 - 2.625, 817
      - 2.626 - 2.800, 818
      - 2.801 - 2.900, 819
      - 2.901 - 3.050, 820
      - 3.051 - 3.200, 821
      - 3.201 - 3.300, 822
      - 3.301 - 3.425, 823
      - 3.426 - 3.575, 824
      - 3.576 - 3.700, 825
      - 3.701 - 3.850, 826
      - 3.851 - 3.950, 827
      - 3.951 - 4.075, 828
      - 4.076 - 4.200, 829
      - 4.201 - 4.325, 830
      - 4.326 - 4.375, 831
      - 4.376 - 4.500, 832
      - 4.501 - 4.650, 833
      - 4.651 - 4.750, 834
      - 4.751 - 4.900, 835
      - 4.901 - 4.983, 836
      - 4.984 - 5.100, 837
      - 5.101 - 5.230, 838
      - 5.231 - 5.330, 839
      - 5.331 - 5.332, 840
      - 5.332 - 5.332, 841
      - 5.333 - 5.500, 842
      - 5.501 - 5.625, 843
      - 5.625 - 5.775, 844
      - 5.776 - 5.850, 845
      - 5.851 - 6.000, 846
      - 6.001 - 6.150, 847
      - 6.151 - 6.300, 848
      - 6.301 - 6.400, 849
      - 6.401 - 6.525, 850
      - 6.526 - 6.650, 851
      - 6.651 - 6.775, 852
      - 6.776 - 6.900, 853
      - 6.901 - 7.000, 854
      - 7.001 - 7.125, 855
      - 7.126 - 7.230, 856
      - 7.231 - 7.350, 857
      - 7.351 - 7.480, 858
      - 7.481 - 7.600, 859
      - 7.601 - 7.750, 860
      - 7.751 - 7.850, 861
      - 7.851 - 8.000, 862
      - 8.001 - 8.100, 863
      - 8.101 - 8.225, 864
      - 8.226 - 8.350, 865
      - 8.351 - 8.475, 866
      - 8.476 - 8.650, 867
      - 8.651 - 8.775, 868
      - 8.776 - 8.950, 869
      - 8.951 - 9.075, 870
      - 9.076 - 9.250, 871
      - 9.251 - 9.350, 872
      - 9.351 - 9.425, 873
      - 9.426 - 9.600, 874
      - 9.601 - 9.700, 875
      - 9.701 - 9.850, 876
      - 9.851 - 10.000, 877
      - 10.001 - 10.150, 878
      - 10.151 - 10.250, 879
      - 10.251 - 10.300, 880
      - 10.301 - 10.425, 881
      - 10.426 - 10.600, 882
      - 10.601 - 10.700, 883
      - 10.701 - 10.800, 884
      - 10.801 - 10.950, 885
      - 10.951 - 11.050, 886
      - 11.051 - 11.175, 887
      - 11.176 - 11.300, 888
      - 11.301 - 11.425, 889
      - 11.426 - 11.525, 890
      - 11.526 - 11.650, 891
      - 11.651 - 11.775, 892
      - 11.776 - 11.850, 893
      - 11.851 - 11.950, 894
      - 11.951 - 12.100, 895
      - 12.101 - 12.250, 896
      - 12.251 - 12.350, 897
      - 12.351 - 12.475, 898
      - 12.476 - 12.625, 899
      - 12.626 - 12.750, 900
      - 12.751 - 12.875, 901
      - 12.876 - 13.000, 902
      - 13.001 - 13.090, 903
      - 13.091 - 13.150, 904
      - 13.151 - 13.250, 905
      - 13.251 - 13.390, 906
      - 13.391 - 13.400, 907
      - 13.401 - 13.525, 908
      - 13.526 - 13.650, 909
      - 13.651 - 13.800, 910
      - 13.801 - 13.900, 911
      - 13.902 - 14.025, 912
      - 14.026 - 14.125, 913
      - 14.126 - 14.250, 914
      - 140251 - 14.325, 915
      - 14.326 - 14.475, 916
      - 14.476 - 14.625, 917
      - 14.626 - 14.775, 918
      - 14.776 - 14.900, 919
      - 14.901 - 15.075, 920
      - 15.076 - 15.200, 920A
      - 15.201 - 15.300, 921
      - 15.301 - 15.450, 922
      - 15.451 - 15.625, 923
      - 15.626 - 15.750, 924
      - 15.751 - 15.875, 925
      - 15.876 - 15.900, 926
      - 15.901 - 16.000, 927
      - 16.001 - 16.061, 928
    - Bijlagen, 1821; 929-1056
      - 1 - 150, 929
      - 151 - 275, 930
      - 276 - 425, 931
      - 426 - 550, 932
      - 551 - 700, 933
      - 701 - 850, 934
      - 851 - 1.000, 935
      - 1.001 - 1.175, 936
      - 1.176 - 1.300, 937
      - 1.301 - 1.450, 938
      - 1.451 - 1.550, 939
      - 1.551 - 1.685, 940
      - 1.686 - 1.686, 941
      - 1.686 - 1.825, 942
      - 1.826 - 1.889, 943
      - 1.890 - 1.950, 944
      - 1.951 - 2.100, 945
      - 2.101 - 2.225, 946
      - 2.226 - 2.400, 947
      - 2.401 - 2.550, 948
      - 2.551 - 2.725, 949
      - 2.726 - 2.825, 950
      - 2.826 - 2.975, 951
      - 2.976 - 3.100, 952
      - 3.101 - 3.250, 953
      - 3.251 - 3.337, 954
      - 3.338 - 3.450, 955
      - 3.451 - 3.575, 956
      - 3.576 - 3.750, 957
      - 3.751 - 3.875, 958
      - 3.876 - 4.050, 959
      - 4.051 - 4.200, 960
      - 4.201 - 4.325, 961
      - 4.326 - 4.475, 962
      - 4.476 - 4.600, 963
      - 4.601 - 4.700, 964
      - 4.701 - 4.825, 965
      - 4.826 - 4.950, 966
      - 4.951 - 5.050, 967
      - 5.051 - 5.150, 968